【裁判字號】    99,家聲,211
【裁判日期】    991125
【裁判案由】    聲請確定訴訟費用額
【裁判全文】
臺灣屏東地方法院民事裁定             99年度家聲字第211號
聲  請  人  財團法人法律扶助基金會
法定代理人  吳景芳
代  理  人  賴昌榮
相  對  人  潘惠嬿
上列當事人間請求否認婚生子女事件，聲請人聲請確定訴訟費用
額，本院裁定如下：
    主  文
相對人應賠償聲請人之訴訟費用額確定為新臺幣壹萬柒仟貳佰貳
拾伍元，及自本裁定送達相對人翌日起至清償日止，按週年利率
百分之五計算之利息。
    理  由
一、按法院未於訴訟費用之裁判確定其費用額者，第一審受訴法
    院於該裁判有執行力後，應依聲請以裁定確定之。依第一項
    確定之訴訟費用額，應於裁定送達之翌日起，加給按法定利
    率計算之利息，民事訴訟法第91條第1 項、第3 項定有明文
    。又按分會就扶助事件所支出之酬金及必要費用，視為訴訟
    費用之一部。因法律扶助而由分會支出之酬金及必要費用，
    得向負擔訴訟費用之他造請求。分會得對於負擔訴訟費用之
    他造，請求歸還其支出之酬金及必要費用。分會得據受扶助
    人有執行力之執行名義，聲請確定訴訟費用額及強制執行，
    法律扶助法第35條亦有明文。
二、經查，本件當事人間因本院97年度親字第49號否生婚生子女
    事件，原告郭坤銘受法律扶助。嗣上開訴訟事件經本院於民
    國97年7 月22日判決原告全部勝訴，並於97年8 月27日確定
    ，訴訟費用由被告即本件相對人及第三人潘芋珍共同負擔，
    而聲請人所屬屏東分會因本件法律扶助事件，支出律師酬金
    新臺幣（下同）30,000元及代墊裁判費3,000 元與提解費1,
    450 元，合計34,450元等情，有聲請人提出之財團法人法律
    扶助基金會屏東分會法律扶助申請書、審查表、審查決定通
    知書、扶助律師接案通知書、本院上開民事判決、確定證明
    書、預付酬金領款單、訴訟及其他必要費用申請書、變動之
    審查表、訴訟及其他必要費用領款單、本院自行收納款項統
    一收據、本院少年及家事庭通知、結案酬金領款單、追償金
    計算書等件附卷足憑，並經本院調取上開卷宗核閱屬實，揆
    諸前揭規定，聲請人因其分會就本件法律扶助支出之律師酬
    金及代墊裁判費與提解費既視為訴訟費用之一部，並得聲請
    確定訴訟費用額，又聲請人僅針對相對人部分為聲請，則聲
    請人得向相對人請求負擔之訴訟費用額為17,225元（34,450
     ÷2），爰裁定如主文所示。再者，前開確定判決既已諭知
    訴訟費用由被告即相對人與潘芋珍共同負擔，依民事訴訟法
    第85條第1 項前段規定，即平均分擔之意，本件即應受該主
    文既判力之拘束，是聲請人主張本院應酌量利害關係比例命
    相對人負擔全部之訴訟費用，洵屬無據，併此指明。
三、依民事訴訟法第91條第1 項、第95條，裁定如主文。
中    華    民    國    99    年    11    月    25    日
                        家事庭  法  官  張以岳
以上正本係照原本作成。
如不服本裁定，應於送達後10日內向本院提出抗告狀，並繳納抗
告費新臺幣1,000 元。
中    華    民    國    99    年    11    月    26    日
                                書記官  胡世瑩

司法院資訊處製作；財團法人民間司法改革基金會備份。
